【裁判字號】    92,交抗,457
【裁判日期】    920623
【裁判案由】    聲明異議
【裁判全文】
臺灣高等法院臺中分院刑事裁定                    九十二年度交抗字第四五七號
    抗  告  人
    即受處分人  甲○○
右抗告人因聲明異議案件，不服臺灣地方法院中華民國九十二年五月十四日所為裁定
（九十二年度交聲字第六三號）提起抗告，本院裁定如左：
    主  文
原裁定撤銷。
甲○○不罰。
    理  由
一、抗告意旨略以：抗告人即受處分人甲○○本人所有車輛Ｙ２─１３００號自小客
    車並未於舉發單所載地點停車，亦未收到停車繳費單；況停車費僅區區數十元，
    抗告人絕不致於故意不繳；原裁定謂台中市警察局交通警察隊所開舉發違規通知
    單業已合法送達於抗告人，然並無經本人簽收之證明可據。原裁定不察，遽予駁
    回抗告人在原審之異議，應有未當，為此提起抗告，請求撤銷原裁定等語。
二、原審裁定意旨略以：(一)原處分機關略以：台中市警察局交通警察隊逕行舉發受處
    分人甲○○所有之車號Ｙ２─１３００號自小客車，於八十九年五月三十一日二
    十時十分許，在台中市○○路上，因「在道路收費停車處所停車不依規定繳費」
    違規，受處分人未於應到案日期前提出申訴，該所遂於九十一年十二月十七日中
    監違字第駕裁六○─Ｇ00000000號裁決書，裁處罰鍰新台幣一千二百元
    整，逾期則依裁決書處罰主文規定裁處，於法並無不合等語。(二)按汽車駕駛人在
    道路收費停車處所停車，不依規定繳費者，處新臺幣六百元以上一千二百元以下
    罰鍰，道路交通管理處罰條例第五十六條第一項第十一款定有明文。經查：異議
    人即受處分人於八十九年五月三十一日二十時十分許，在台中市○○路上收費停
    車處停車未繳費，經台中市警察局交通警察隊掣開舉發違規通知單，該通知單亦
    經郵局以掛號郵寄至「台中市○區○○街六十一號三樓之一」，於八十九年六月
    二十三日合法送達於受處分人，有台中市警察局九十二年一月二十七日以中市警
    交字第０９２００２８２６５號函、中華民國郵政八十九年六月二十三日大宗限
    時掛號函件表等在卷可稽。雖異議人辯稱未於前揭時、地有停車未繳費之情事，
    惟據台中市政府九十二年三月十二日府交停字第０９２００３４１２６號函檢附
    Ｙ２－１３００號車於八十九年五月三十一日二十時十分製發之停車繳費通知單
    處理聯影本明確記載Ｙ２－１３００號確有於前揭時、地停車之事實。且經本院
    訊據異議人及證人蘇資濱皆對該車於八十九年五月三十一日停放於何處皆不復記
    憶（見本院九十二年四月十八日庭訊筆錄），此外異議人皆未提出其他具體事證
    以實其說，是異議人空言辯駁，洵難採信。綜上所述，異議人即受處分人業經合
    法送達未依規定繳費違規之舉發通知單，從而，原處分機關據以援引上開規定，
    裁處受處分人罰鍰新台幣一千二百元整，逾期則依裁決書處罰主文規定裁處，並
    無不當等語。因而認抗告人於原審之異議為無理由，而裁定駁回。
三、經查：本件原處分機關認抗告人甲○○所有之車號Ｙ２─１３００號自小客車，
    於八十九年五月三十一日二十時十分許，在台中市○○路上，有「在道路收費停
    車處所停車不依規定繳費」之事實，係以抗告人之違規事實，有台中市政府公有
    停車場繳費處理聯、台中市警察局舉發違反道路管理事件通知單等為據。惟查，
    卷附台中市政府公有停車場繳費處理聯其上記載車號Ｙ２─１３００號車之顏色
    為「灰」，車種為「３」，其旁則註寄「自小貨」，與台中市○○○○○道路交
    通管理事件通知單上記載該車顏色為「銀」，及原處分機關裁決書上所記載該車
    為「自用一般小客車」，有所差異，則該繳費處理聯是否有誤記車號之可能，已
    不無疑問；況該繳費處理聯係收費管理員單方面所作成之文書，其上既未經抗告
    人簽名或蓋章以資確認，又無照相存證，且經抗告人否認其事，自難作為抗告人
    有於前揭時、地停車之確切證明。雖台中市警察局交通警察隊其後於八十九年六
    月十九日據此逕行舉發，掣開舉發違反道路交通管理事件通知單，該通知單並經
    郵局以掛號郵寄至「台中市○區○○街六十一號三樓之一」地址，有該舉發違反
    道路交通管理事件通知單、中華民國郵政八十九年六月二十三日大宗限時掛號函
    件表等在卷可稽。惟該郵務送達僅係單掛號，且未製作送達證書等情，亦經原審
    向台中市警察局承辦人員查證明確，有公務電話紀錄在卷可憑。本件舉發違反道
    路交通管理事件通知單之送達，既無雙掛號回執或送達證書可資證明已合法送達
    予抗告人，自難僅憑上開大宗限時掛號函件表付郵交寄之事實，進而推認該通知
    單已合法送達給抗告人，並認抗告人收受後未申訴即表示默認有此違規行為；參
    以抗告人所有前開車輛除本件外，自九十一年十月十六日起至九十二年一月十日
止，尚有八次於收費停車處所停車，抗告人皆能於事後補繳停車費，並無拒不繳
    費之情，有台中市政府九十二年三月十二日府交停第○九二○○三四一二六號函
    所檢附之車號Ｙ２─１３００號車停車繳費電腦資料一份在卷可參，抗告人抗告
    意旨否認有停車不繳費之情，尚堪採信。此外復查無確切佐證，揆諸認定違法違
    規事實，應憑確切證據原則，尚難認本件抗告人有上開之違規事實。原審未詳予
    勾稽，遽而駁回抗告人之異議聲明，即有未合。抗告意旨執以指摘原裁定不當，
    非無理由，應由本院將原裁定撤銷，另為不罰之諭知。
四、據上論斷，應依道路交通案件處理辦法第二十六條，刑事訴訟法第四百十三條裁
    定如主文。
中      華      民      國      九十二      年    六    月    二十三    日
                                   臺灣高等法院臺中分院刑事第四庭
                                         審判長法  官  洪  耀  宗
                                               法  官  蕭  錦  鍾
                                               法  官  江  德  千
右正本證明與原本無異。
不得再抗告。
   書記官  吳  麗  琴
中      華      民      國    九十二     年      六       月   二十四   日
                                                                        Ｆ


司法院資訊處製作；財團法人民間司法改革基金會備份。
